【裁判字號】    99,易,1528
【裁判日期】    990820
【裁判案由】    恐嚇
【裁判全文】
臺灣臺北地方法院刑事判決              99年度易字第1528號
公  訴  人  臺灣臺北地方法院檢察署檢察官
被      告  丙○○
            乙○○
上列被告等因恐嚇案件，經檢察官提起公訴（九十九年度偵字第
五○四三號），本院判決如下：
    主    文
丙○○、乙○○共同以加害生命、身體之事，恐嚇他人致生危害
於安全，各處有期徒刑肆月，如易科罰金，均以新臺幣壹仟元折
算壹日。
    犯罪事實
一、丙○○於民國九十八年十一月中旬某日，在位在臺北市○○
    區○○街某處之某撞球場內，同意以新臺幣（下同）三千元
    之代價，受真實姓名、年籍均不詳，綽號「阿凱」之成年男
    子委託，前往債務人洪清森位在臺北市○○區○○路三二五
    巷一八弄八號住處丟擲磚塊鬧事後，旋以一千元之代價，邀
    同乙○○，共同基於以加害生命、身體之事恐嚇他人之犯意
    聯絡，於九十八年十一月二十四日同日某許時，由丙○○先
    行準備冥紙、紅色噴漆及雞蛋等物品，並在紙張上書寫「洪
    慧儒叫你爸爸還錢」等字語後，於同日凌晨四時二十四分許
    ，由丙○○騎乘重型機車搭載乙○○，攜帶上開冥紙、紅色
    噴漆、雞蛋及紙張等物品，一同前往洪清森及其妻甲○○、
    其女洪慧儒位在臺北市○○路三二五巷一八弄八號住處前，
    由趙震宇以紅色噴漆在上開住處大門上噴寫「慧」等字語，
    並朝上開住處二樓丟擲石頭及貼紙張，乙○○則在上開住處
    大門前丟擲雞蛋及拋灑冥紙後隨即離去，而以此等加害生命
    、身體之舉動恐嚇洪清森、甲○○及洪慧儒，使洪清森、甲○○及洪慧儒均心生恐懼，致生危害於安全。嗣因甲○○報
    警處理而循線查獲。
二、案經臺北市政府警察局松山分局報請臺灣臺北地方法院檢察
    署檢察官偵查起訴。
    理    由
壹、證據能力部分：
  一、查本件被告丙○○、乙○○所為不利於己之陳述，均無出
      於強暴、脅迫、利誘、詐欺、疲勞訊問、違法羈押或其他
      不正之方法，亦均非違反法定障礙事由經過期間不得訊問
      或告知義務之規定而為，依刑事訴訟法第一百五十六條第
      一項、第一百五十八條之二規定，應均認有證據能力。
  二、按被告以外之人於偵查中向檢察官所為之陳述，除顯有不
      可信之情況者外，得為證據，刑事訴訟法第一百五十九條
      之一第二項定有明文。經查，被害人甲○○於九十九年三
      月二十五日偵查中以證人身分具結向檢察官所為之證述，
      查無任何顯不可信之情況，依刑事訴訟法第一百五十九條
      之一第二項規定，自得為證據。
  三、次按被告以外之人於審判外之言詞或書面陳述，除法律有
      規定者外，不得作為證據。被告以外之人於審判外之陳述
      ，雖不符前四條之規定，而經當事人於審判程序同意做為
      證據，法院審酌該言詞陳述或書面陳述作成時之情況，認
      為適當者，亦得為證據。當事人、代理人或辯護人於法院
      調查證據時，知有刑事訴訟法第一百五十九條第一項不得
      為證據之情形，而未於言詞辯論終結前聲明異議者，視為
      有前項之同意，刑事訴訟法第一百五十九條第一項、第一
      百五十九條之五分別定有明文。查，本案所據以認定事實
      之證據，部分屬傳聞證據，惟檢察官、被告丙○○、乙○○均未於本院言詞辯論終結前聲明異議，本院審酌該等言
      詞或書面陳述作成之情況，並無非出於任意性或不正取供
      ，或違法或不當情事，且客觀上亦無不可信之情況，堪認
      為適當，依刑事訴訟法第一百五十九條之五第二項規定，
      均得作為證據，先予敘明。
貳、實體部分：
  一、訊據被告丙○○、乙○○固均不否認被告丙○○曾受綽號
      「阿凱」之成年男子盧起管委託，前往洪清森住處丟擲磚
      塊鬧事，並於前揭時間、地點，分別在上開住處大門上噴
      漆、丟擲石頭、雞蛋、拋灑冥紙及貼紙張等事實，惟均矢
      口否認有何恐嚇犯行，被告丙○○辯稱：伊沒有恐嚇的意
      思，伊想說是惡作劇云云；被告乙○○辯稱：伊當初沒有
      想那麼多，只是要去幫丙○○的忙，伊沒有恐嚇的意思云
      云。經查：
  （一）前開事實，業據被告丙○○、乙○○於警詢、偵查及本
        院審理時所不爭執，核與被害人甲○○於警詢及偵查時
        指訴情節相符，並有監視錄影光碟翻拍照片等件在卷可
        稽，且有上開監視錄影光碟一片扣案可佐，足認被告丙○○、乙○○確有恐嚇被害人洪清森、甲○○及洪慧儒
        之行為無誤。
  （二）被告丙○○、乙○○固分別以前開情詞置辯。然按刑法
        第三百零五條之恐嚇罪，其構成要件，於行為人之主觀
        意圖上，只要行為人對於惡害之內容具有認識即得謂有
        恐嚇之故意，至行為人對於惡害實際發生之可能性，有
        無實現惡害之意思及其最終之目的或動機何在，均在所
        不問。查，被告丙○○、乙○○以紅色噴漆在被害人洪
        清森、甲○○及洪慧儒住處大門上噴寫被害人洪慧儒姓
        名之「慧」之字語，並在上開住處大門外拋灑民間習俗
        用以供奉亡者之冥紙，且同時張貼「洪慧儒叫你爸爸還
        錢」等字語之紙張之行為，已如前述，被告丙○○、乙○○於前揭時間、地點，分別為上揭噴漆、丟擲雞蛋、
        石頭、拋灑冥紙及張貼紙張等行為，使一般人足以有欠
        債不還，可能導致生命、身體受害之理解，客觀上足以
        令人心生畏怖，認對方有加害生命、身體意思之聯想；
        且證人甲○○於警詢時亦證述：伊不知道他們為何會知
        道伊女兒的名字，今天更將伊女兒名字秀出，這個情形
        讓伊很擔心伊女兒安危，造成伊等極大恐慌等語，足認
        被告丙○○、乙○○此等舉動確已達於恐嚇危害安全之
        程度甚明。參以被告乙○○於偵查中亦自承：如果有人
        在伊家門口丟石頭、灑冥紙，伊會害怕等語，實已足認
        被告丙○○、乙○○對渠等所為該等行為之表現內容具
        有一定之惡害認識，而可認被告丙○○、乙○○均係出
        於恐嚇之犯意為該等行為無訛，是被告丙○○、乙○○
        前開所辯，顯均屬事後卸責之詞，不足採信。
  （三）綜上所述，本案件事證業已明確，被告丙○○、乙○○
        恐嚇危害安全犯行均堪以認定，應均依法論科。
  二、本案被告丙○○、乙○○以紅色噴漆在被害人洪清森、甲○○及洪慧儒住處大門上噴寫被害人洪慧儒姓名之「慧」
      之字語，並在上開住處大門外拋灑民間習俗用以供奉亡者
      之冥紙，且同時張貼「洪慧儒叫你爸爸還錢」等字語之紙
      張方式，使一般人足以有欠債不還，可能導致生命、身體
      受害之理解，其行為客觀上足以令人心生畏怖，被害人洪
      清森、甲○○及洪慧儒並因而感受安全有虞。核被告丙○○、乙○○所為，均係犯刑法第三百零五條之恐嚇危害安
      全罪。被告丙○○、乙○○二人間就上開恐嚇危害安全犯
      行，均有犯意聯絡及行為之分擔，皆為共同正犯。又被告
      被告丙○○、乙○○係以一惡害通知行為同時恐嚇被害人
      洪清森、甲○○及洪慧儒，係以一行為同時侵害三同種法
      益，屬同種想像競合犯，應從一恐嚇危害安全罪論處。爰
      分別審酌被告丙○○、乙○○僅為他人催討債務，不思以
      理性解決問題，竟以拋灑冥紙、丟擲石頭、雞蛋及噴紅漆
      等行為恐嚇不相識之被害人洪清森、甲○○及洪慧儒，且
      犯罪後均否認犯行，態度不佳，惟渠等於犯後業與被害人
      洪清森達成和解，有和解書一份附卷足憑，兼衡渠等前科
      、品行、生活狀況、智識程度、犯罪之動機、目的、方法
      、手段及犯罪所造成之危等一切情狀，認檢察官均求處不
      得易科罰金之有期徒刑實嫌過重，爰分別量處如主文所示
      之刑，併均諭知易服勞役之折算標準。
據上論斷，應依刑事訴訟法第二百八十四條之一、第二百九十九
條第一項前段，刑法第二十八條、第三百零五條、第五十五條、
第四十一條第一項前段，刑法施行法第一條之一第一項、第二項
前段，判決如主文。
本案經檢察官申心蓓到庭執行職務
中    華    民    國    99    年     8    月    20    日
                臺灣臺北地方法院刑事第六庭
                    法      官  雷淑雯
以上正本證明與原本無異。
如不服本判決，應於判決送達後十日內，向本院提出上訴狀（應
抄附繕本），並應敘述具體理由；其未敘述上訴理由者，應於上
訴期間屆滿後二十日內向本院補提理由書（均須按他造當事人之
人數附繕本）「切勿逕送上級法院」。告訴人或被害人如對於本
判決不服者，應具備理由請求檢察官上訴，其上訴期間之計算係
以檢察官收受判決正本之日期為準。
                    書  記  官  胡詩唯
中    華    民    國    99    年     8    月    20    日
附錄本案論罪科刑法條全文：
刑法第三百零五條
以加害生命、身體、自由、名譽、財產之事，恐嚇他人致生危害
於安全者，處二年以下有期徒刑、拘役或三百元以下罰金。

司法院資訊處製作；財團法人民間司法改革基金會備份。
